臺灣臺北地方法院小額民事判決
111年度北小字第3040號
原      告  林鈺珊  
被      告  蘇建基  
上列當事人間請求損害賠償事件，經本院一一一年度原交簡字附
民第一號刑事附帶民事訴訟裁定移送前來，本院於民國一百一十
一年九月一日言詞辯論終結，判決如下︰
    主    文
被告應給付原告新臺幣捌萬陸仟陸佰伍拾伍元，及自民國一百一
十一年三月十九日起至清償日止，按年息百分之五計算之利息。
原告其餘之訴駁回。
訴訟費用由被告負擔百分之八十七，餘由原告負擔。
本判決第一項得假執行。
原告其餘假執行之聲請駁回。
    事    實
甲、原告方面：
一、聲明：㈠被告應給付原告新臺幣（下同）十萬元，及自起訴
    狀繕本送達之翌日（即民國一百一十一年三月十九日）起至
    清償日止，按年息百分之五計算之利息；㈡願供擔保請准宣
    告假執行。
二、陳述略稱：
  ㈠緣被告蘇建基於一百一十年八月六日下午二時十分許，無照
    駕駛車牌號碼000-0000號自用小貨車，沿臺北市中正區牯嶺
    街由北往南行駛，行經牯嶺街及和平西路一段之交岔路口時
    ，欲左轉進入和平西路一段之際，本應注意汽機車行經行人
    穿越道，遇有行人穿越時，均應暫停讓行人先行通過，而依
    當時天候雨、日間自然光線、柏油路面濕潤無缺陷、無障礙
    物、視距良好，並無不能注意之情形，竟疏未注意於此，未
    禮讓行人穿越道上行走之行人，即貿然通行，適逢原告沿牯
    嶺街之行人穿越道由北向南步行通過，遽遭被告駕駛上開車
    輛不慎撞擊而倒地，致原告受有頭部撕裂傷、雙膝擦挫傷之
    傷害。
　㈡嗣被告上開傷害行為業經臺灣臺北地方檢察署（下稱臺北地
    檢署）偵查終結，並以一一○年度調院偵字第一○○五號起訴
    ，復經本院一一一年度原交簡字第十三號刑事簡易判決判決
    有罪確定在案。被告不法侵害原告身體上法益，使原告受有
    損害，支出金額包括醫療費用一萬四千九百六十元、看診車
    資一千六百九十五元、薪資損失三萬五千元、財物損失一千
    五百元、精神賠償金五萬元，共計十萬三千一百五十五元，
    惟本件原告僅請求十萬元，爰依侵權行為法律關係提起本件
    訴訟。
　㈢對本院一一一年度原交簡字第十三號刑事全卷及本件交通肇
    事相關資料均沒有意見。原告學歷專科畢業，職業為業務助
    理，一個月薪資三萬五千元，沒有房子、車子、股票或存款
    ，家裡有先生跟二個小孩，小孩一個大一，一個國一。財務
    損失一千五百元是衣服，本件系爭車禍發生後原告的衣服都
    染血，也因為下雨濕掉，故只好丟掉。一個月薪資損失三萬
    五千元部分，國立臺灣大學醫學院附設醫院（下稱臺大醫院
    ）診斷證明書有寫要休養一個月。被告每次都沒來，根本沒
    有解決問題的誠意。
三、證據：提出臺大醫院診斷證明書影本二件、計程車收據影本
    多件、臺大醫院急診醫療費用收據影本一件、臺大醫院門診
    醫療費用收據影本四件、佑憲中醫診所診斷證明書影本一件
    、佑憲中醫診所費用收據暨醫療費用明細表影本二件、佑憲
    中醫診所用藥相關明細影本二件、佑憲中醫診所門診掛號費
    收據影本多件及優鐵有限公司一一○年七月薪資一覽表影本
    一件為證。
乙、被告方面：被告未於言詞辯論期日到場，亦未提出書狀作何
    聲明或陳述。
丙、本院依職權調閱本院一一一年度原交簡字第十三號刑事全卷
    及本件交通事故肇事相關資料，並調取兩造財產所得資料。
    理    由
一、程序方面：
  ㈠按民事訴訟法第十五條第一項規定：「因侵權行為涉訟者，
    得由行為地之法院管轄。」。經查，本件被告過失傷害發生
    地位於臺北市中正區，屬本院轄區，故本院具有管轄權。
  ㈡本件被告經合法通知未於言詞辯論期日到場，核無民事訴訟 
    法第三百八十六條所列各款情形，應依職權由原告一造辯論
     而為判決。　
二、本件被告於上開時地駕駛不慎，撞及原告致原告因此車禍受
    有頭部撕裂傷、雙膝擦挫傷之傷害而受有損害之事實，已據
    原告提出臺大醫院診斷證明書影本二件、計程車收據影本多
    件、臺大醫院急診醫療費用收據影本一件、臺大醫院門診醫
    療費用收據影本四件、佑憲中醫診所診斷證明書影本一件、
    佑憲中醫診所費用收據暨醫療費用明細表影本二件、佑憲中
    醫診所用藥相關明細影本二件、佑憲中醫診所門診掛號費收
    據影本多件及優鐵有限公司一一○年七月薪資一覽表影本一
    件為證，復經本院依職權調閱本院一一一年度原交簡字第十
    三號刑事全卷刑事全卷資料及本件交通事故肇事相關資料查
    明無訛，被告經合法通知未到場，亦未提出書狀作何聲明或
    陳述，堪認原告主張為真實。　　
三、按「因故意或過失，不法侵害他人之權利者，負損害賠償責
    任。」、「汽車、機車或其他非依軌道行駛之動力車輛，在
    使用中加損害於他人者，駕駛人應賠償因此所生之損害。」
    ，民法第一百八十四條第一項前段、第一百九十一條之二前
    段分別定有明文。次按人格權受侵害時，以法律有特別規定
    者為限，得請求損害賠償或慰撫金；不法侵害他人之身體、
    健康、名譽、自由、信用、隱私、貞操、或不法侵害其他人
    格法益而情節重大者，被害人雖非財產上之損害，亦得請求
    賠償相當之金額，民法第十八條、第一百九十五條第一項前
    段定有明文。再按保險制度，旨在保護被保險人，非為減輕
    損害事故加害人之責任。保險給付請求權之發生，係以定有
    支付保險費之保險契約為基礎，與因侵權行為所生之損害賠
    償請求權，並非出於同一原因。後者之損害賠償請求權，殊
    不因受領前者之保險給付而喪失，兩者除有保險法第五十三
    條關於代位行使之關係外，並不生損益相抵問題（最高法院
    六十八年台上字第四二號裁判意旨參照）。末按損害之發生
    或擴大，被害人與有過失者，法院得減輕賠償金額或免除之
    ，民法第二百十七條第一項定有明文。此項規定之目的，在
    謀求加害人與被害人間之公平，故在裁判上法院得以職權減
    輕或免除之（最高法院八十五年台上字第一七五六號裁判意
    旨參照）。
四、原告請求醫療費用一萬四千九百六十元、看診車資一千六百
    九十五元及薪資損失三萬五千元部分應屬適當，另請求財物
    損失一千五百元部分則屬無據，說明如下：
　㈠原告請求醫療費用一萬四千九百六十元、看診車資一千六百
    九十五元部分，已據其提出前揭相關診斷證明書、醫療費用
    單據及乘車證明為證（參本院附民卷第三頁至第十九頁），
    此部分損害足堪信為真實。
　㈡原告主張薪資損失三萬五千元部分，業據提出薪資證明及相
    關診斷證明書為證，而臺大醫院診斷證明書醫師囑言記載：
    「病人因上述原因，於二○二一年八月六日十四時四十一分
    至本院急診室急診治療縫合，於二○二一年八月十八日回診
    摘除縫線於二○二一年八月六日至二○二一年九月六日休養一
    個月，目前持續有暈眩症狀，二○二一年十月一日門診。--
    以下空白--」（參本院卷第三頁），是原告主張受有一個月
    不能工作損失三萬五千元，亦堪信為真實。
　㈢但另一方面，原告主張因本件車禍發生致原告衣服染血，也
    因為下雨濕掉，故衣服只好丟掉，有財物損失損失一千五百
    元云云，僅係空言主張，並未提出相關證據舉證以實其說，
    參酌前揭民事訴訟法二百七十七條及最高法院裁判意旨所示
    之見解，原告既未就此部分主張之事實盡其舉證責任，尚難
    為有利原告之認定，是原告此部分請求並無理由。
五、原告主張被告應賠償精神慰撫金五萬元部分，審酌兩造下列
    情狀應以三萬五千元為適當：
  ㈠原告陳稱學歷專科畢業，職業為業務助理，一個月薪資三萬
    五千元，沒有房子、車子、股票或存款，家裡有先生跟二個
    小孩，小孩一個大一，一個國一等情，經核與原告財產所得
    資料內容大致相符。
  ㈡被告前於偵查庭陳稱目前月收入三萬五千元，有兩個小孩要
    養，一個十八歲、一個十四歲，並表示無法以接受原告主張
    以七萬五千元和解（參臺北地檢署一一○年度調院偵字第一○
    ○五號第十八頁），經調取被告財產所得資料內容顯示被告
    名下僅有一九九四年份之國瑞汽車一部。
  ㈢審酌前揭被告加害情形、原告所受傷害及原告精神上痛苦之
    程度、兩造之身分、地位、經濟狀況及被告無意和解甚至不
    到庭之態度等一切情狀，原告請求精神慰撫金以三萬五千元
    為適當。
六、綜上所述，被告應賠償原告之金額為八萬六千六百五十五元
    （計算式：14,960＋1,695＋35,000＋35,000＝86,655），從而
    ，原告本於侵權行為法律關係，請求被告給付原告十萬元，
    及自起訴狀繕本送達翌日（即一百一十一年三月十九日）起
    至清償日止，按年息百分之五計算之利息，其請求於主文第
    一項之範圍內為有理由，應予准許。超過主文第一項範圍之
    請求，則屬無據，應予駁回。
七、本件係小額程序所為被告一部敗訴之判決，依民事訴訟法第
    四百三十六條之二十規定，被告敗訴部分應依職權宣告假執
    行。至於原告敗訴部分，原告之訴既經駁回，假執行之聲請
    失所附麗，應併予駁回。
八、據上論結，原告之訴為一部有理由，一部無理由，並依民事
    訴訟法第四百三十六條之二十三、第四百三十三條之三、第
    七十九條，判決如主文。
中　　華　　民　　國　　111 　年　　9 　　月　　29　　日
　　　　　　　　　　          臺北簡易庭   
　　　　　　　　　　          法      官  文衍正
以上正本係照原本作成。
如對本判決不服，須於判決送達後二十日內向本庭（臺北市○○○
路○段○○○○○巷○號）提出上訴狀。（須按他造當事人之人數附繕
本）。如委任律師提起上訴者，應一併繳納上訴審裁判費。
中　　華　　民　　國　　111 　年　　9 　　月　　29　　日
  　　　　　　　　　　　　　　書  記  官  高秋芬
附錄：
一、民事訴訟法第四百三十六條之二十四第二項：
    對於小額程序之第一審裁判上訴或抗告，非以其違背法令為
    理由，不得為之。
二、民事訴訟法第四百三十六條之二十五：
    上訴狀內應記載上訴理由，表明下列各款事項：
    (一)原判決所違背之法令及其具體內容。
    (二)依訴訟資料可認為原判決有違背法令之具體事實。